【裁判字號】    99,訴,648
【裁判日期】    990903
【裁判案由】    搶奪等
【裁判全文】
臺灣桃園地方法院刑事判決               99年度訴字第648號
公  訴  人  臺灣桃園地方法院檢察署檢察官
被      告  乙○○
上列被告因搶奪等案件，經檢察官提起公訴（99年度偵字第16676號）
，本院判決如下：
    主  文
乙○○犯竊盜罪，累犯，處有期徒刑肆月，扣案之鑰匙貳支沒收
；又犯搶奪罪，累犯，處有期徒刑壹年；又犯脫逃罪，累犯，處
有期徒刑參月。應執行有期徒刑壹年陸月，扣案之鑰匙貳支沒收
。
    事  實
一、乙○○前因搶奪案件，經本院於民國95年11月13日以95年度
    訴字第1495號判決判處有期徒刑10月確定，並於96年7 月12
    日縮短刑期執行完畢出監。
二、詎乙○○仍未記取教訓，而為下列行為：
（一）基於意圖為自己不法所有之犯意，於99年6 月23日下午2
      時許，在桃園縣蘆竹鄉○○路○ 段100 號前，持自備鑰匙
      竊取丙○○所有之車牌號碼AVK-572 號重型機車，得手後
      即將之作為代步之用。
（二）復意圖為自己不法之所有，於99年6 月23日晚間7 時30分
      許，在桃園縣桃園市○○路○ 段35號前，騎乘上開竊得之
      重型機車至路人甲○○右側，趁甲○○不備之際，伸左手
      拉扯甲○○提在右手之皮包1 個（內含身分證1 張、提款
      卡1 張、信用卡1 張、存摺1 本、現金新台幣2 仟元及摩
      托羅拉行動電話1 支），並明知因拉址將可能造成他人受
      傷，仍不違背其本意，而於行搶過程中因用力拉扯甲○○
      皮包，致甲○○跌倒，並受有雙膝及右手挫傷、右肩扭挫
      傷、右肘挫擦傷等傷害，乙○○搶得皮包後騎乘機車逃逸
      ，旋因甲○○呼救，經路人楊舜甦、陳志雄發現後幫忙追
      捕、壓制，經警據報到場，而當場查獲，並扣得上開竊得
      之重型機車及皮包1 個（已分別發還丙○○、甲○○）。
（三）乙○○為警依法逮捕後，送往桃園縣桃園市鎮○街39號之
      桃園縣政府警察局桃園分局青溪派出所內，並將乙○○上
      手銬、腳鐐後令其坐在派出所內之人犯戒護區之椅子上，
      其後為使乙○○食用飯盒方便，而將手銬卸下後，即未再
      上回手銬，乙○○見置放在其位置前方警用辦公桌上有1
      鑰匙扣環，竟基於脫逃之犯意，持以將其腳鐐打開，並於
      翌日即99年6 月24日凌晨5 時38分許，趁承辦員警疏於注
      意之際，乘隙逃逸，掙脫公權力拘束後，先逃至桃園縣龜
      山鄉○○街23號1 樓住處，因恐為警追至而查獲，又再逃
      往桃園縣桃園市○○○街190 巷11號2 樓乾媽陳秀貞住處
      藏匿，嗣於同日下午2時許，為警至上址逮捕而查獲。
二、案經甲○○訴由桃園縣政府警察局桃園分局報請臺灣桃園地
    方法院檢察署檢察官偵查起訴。
    理  由
一、本件被告乙○○所犯竊盜、搶奪、傷害及脫逃罪，均非死刑
    、無期徒刑、最輕本刑為3 年以上有期徒刑之罪，或高等法
    院管轄第一審案件，被告於本院準備程序進行中，就被訴事
    實為有罪之陳述，經本院認合於刑事訴訟法第273 條之1第1
    項之規定，裁定進行簡式審判程序。
二、本院認定犯罪事實所憑之證據及理由：
（一）被告乙○○就上開竊盜、搶奪、傷害及脫逃之事實，迭於
      警詢、檢察官偵查中及本院羈押訊問、準備程序、審理時
      均坦白承認（參偵查卷第7 至16、66至67、81至82、99至
      113 頁、本院聲羈字卷第6 、7 頁、本院訴字卷第8 至10
      、45至46、47至50頁）。
（二）並經證人即被害人丙○○於警詢、證人即被害人甲○○於
      警詢及檢察官偵查中均證述綦詳（參偵查卷第19至23、79
      頁）；核與證人即幫忙追捕被告之路人陳志雄、楊舜甦證
      述之情節相符（參偵查卷第24、25、79頁），並有搜索扣
      押筆錄1 份、桃園縣政府警察局車輛尋獲電腦輸入單1 紙
      、贓物領據2 紙、相片14幀在卷可查，而被害人甲○○受
      有如事實欄所示之傷害，亦有敏盛綜合醫院診斷證明書1
      紙在卷可查（以上參偵查卷第26至50頁），此外，復有用
      以竊車之自備鑰匙2 支扣案可資佐證（99年度保管字第
      5385 號 ，扣押物品清單見偵查卷第89頁）。
（三）脫逃部分則經證人即承辦員警李龍豪、高湘河及李文凱證
      述明確（參偵查卷114 至122 頁），及證人陳秀貞證述屬
      實（參偵查卷第79、80頁），並有桃園縣政府警察局公務
      電話紀錄簿、職務報告各1 紙及被告脫逃情形之監視器翻
      拍照片10張在卷可查（參偵查卷第56、57、123 至126 頁
      ）。
（四）綜上所述，被告乙○○所為之任意性自白，與前揭證人所
      述、卷證及扣案證物核後相符，本案事證已臻明確，被告
      竊盜、搶奪、傷害及脫逃之犯行均洵堪認定，應予依法論
      科。
三、論罪科刑：
（一）罪名：核被告乙○○就上開犯罪事實（一）所示之犯行，
      係犯刑法第320 條第1 項竊盜罪，就犯罪事實（二）所示
      之犯行，係犯同法第325 條第1 項搶奪罪、第277 條第1
      項傷害罪，就犯罪事實（三）所示之犯行，係犯同法第
      161 條第1 項脫逃罪。
（二）想像競合犯：被告就犯罪事實（二）部分係以一行為觸犯
      搶奪罪及傷害罪，為想像競合犯，應依刑法第55條規定，
      從較重之搶奪罪論處。
（三）數罪併罰：被告就上開竊盜、搶奪及脫逃3 罪，犯意各別
      ，行為互殊，應分論併罰之。
（四）累犯：查被告有如犯罪事實欄所示之前科，並於96年7 月
      12日縮短刑期執行完畢出監等節，有刑案資料查註紀錄表
      及臺灣高等法院被告前案紀錄表在卷可查，被告係於有期
      徒刑執行完畢5 年內故意再犯本件有期徒刑以上之罪，應
      依刑法第47條第1 項規定，論以累犯並加重其刑。
（五）科刑：爰審酌被告乙○○不思以正途賺取所需，竊取、搶
      奪他人財物以供己用，造成被害人心裡恐懼及財物損失，
      嚴重危害社會治安，惡性非輕，及其教育程度為國中肄業
      ，智識程度中等，暨考量其犯罪手段、情節、所生危害，
      及犯後始終坦承犯行、態度良好等一切情狀，分別量處如
      主文所示之刑，並定其應執行之刑，以資懲儆。
（六）沒收：扣案之鑰匙2 支為被告所有供上開竊盜犯行所用之
      物，業據被告乙○○供承在卷，應依刑法第38條第1 項第
      2 款之規定，宣告沒收；至扣案之被告所有犯案時所著之
      白色球鞋、黑色上衣及淺藍色牛仔褲各1 件，與上開犯罪
      均無直接關係，又非違禁物，爰不為沒收之諭知，附此敘
      明。
據上論斷，應依刑事訴訟法第273 條之1 第1 項、第299 條第1
項前段，刑法第320 條第1 項、第325 條第1 項、第277 條第1
項、第161 條第1 項、第55條、第47條第1 項、第51條第5 款、
第38條第1 項第2 款，刑法施行法第1 條之1 第1 項、第2 項前
段，判決如主文。
本案經檢察官顏世翠到庭執行職務。
中    華    民    國    99    年    9     月    3     日
                  刑事第三庭  法  官  楊麗文
以上正本證明與原本無異。
如不服本判決應於收受本判決後10日內向本院提出上訴書狀，上
訴書狀應敘述具體理由。上訴書狀未敘述上訴理由者，應於上訴
期間屆滿後20日內補提理由書狀於本院 (均須按他造當事人之人
數附繕本 )「切勿逕送上級法院」。
中    華    民    國    99    年    9     月    3     日
                              書記官  柯凱騰
附錄本案論罪科刑法條：
刑法第325條
意圖為自己或第三人不法之所有，而搶奪他人之動產者，處 6
月以上 5 年以下有期徒刑。
因而致人於死者，處無期徒刑或 7 年以上有期徒刑，致重傷者
，處 3 年以上 10 年以下有期徒刑。
第 1 項之未遂犯罰之。
刑法第320條
意圖為自己或第三人不法之所有，而竊取他人之動產者，為竊盜
罪，處5  年以下有期徒刑、拘役或 5 百元以下罰金。
意圖為自己或第三人不法之利益，而竊佔他人之不動產者，依前
項之規定處斷。
前二項之未遂犯罰之。
刑法第277條
傷害人之身體或健康者，處 3 年以下有期徒刑、拘役或 1 千元
以下罰金。
犯前項之罪因而致人於死者，處無期徒刑或 7 年以上有期徒刑
；致重傷者，處 3 年以上 10 年以下有期徒刑。
刑法第161條
依法逮捕、拘禁之人脫逃者，處 1 年以下有期徒刑。
損壞拘禁處所械具或以強暴脅迫犯前項之罪者，處 5 年以下有
期徒刑。
聚眾以強暴脅迫犯第 1 項之罪者，在場助勢之人，處 3 年以上
 10 年以下有期徒刑。
首謀及下手實施強暴脅迫者， 處 5 年以上有期徒刑。
前三項之未遂犯，罰之。

司法院資訊處製作；財團法人民間司法改革基金會備份。
